---
title: "Sesion 1 Curso de Estadistica con R"
author: "Felipe Llaugel"
date: "May 19, 2016"
output:
  word_document: default
---

El lenguaje R es una implementación Open Source del lenguaje S creado por John Chambers y otros en Bell Labs. Las principales ventajas del lenguaje R son, que es gratuito, que hay una gran comunidad académica que lo respalda, y que permite adaptar su implementación a las necesidades de cada usuario mediante la incorporación de “paquetes” en los cuales se adquieren funcionalidades especiales. Está disponible en las plataformas Windows, Mac y Unix. Aunque en principio R parece más difícil de aprender que una hoja de cálculo o un paquete estadístico, una vez se logra dominar lo básico, resulta mucho más efectivo, versátil y flexible.

Otras de las características de R son:

1.	Es el lenguaje preferido por los profesionales de la estadística e investigadores en una gran variedad de campos. 
2.	La comunidad académica y científica contribuye constantemente con la incorporación de “paquetes” para ampliar la funcionalidad.
3.	Para muchas tareas es mejor que SPSS, SAS y Minitab.
4.	Permite la creación de una gran variedad de gráficos y contiene flexibles herramientas de visualización de datos.
5.	Es el lenguaje preferido en los cursos de estadística computacional.
6.	Existen muchos recursos en Internet disponibles gratuitamente para sacarle más provecho a R.
7.	Es un lenguaje orientado a objetos.
8.	Permite implementar loops implícitos, lo cual hace la codificación compacta y más rápida en la ejecución.
9.	Debido a que está orientado al uso de vectorización, se pueden ejecutar complejas operaciones con simples comandos.

En el enlace http://cran.r-project.org/ se puede descargar el lenguaje R en la versión del sistema operativo correspondiente. Aunque es suficiente este programa para explotar las ventajas del lenguaje R, es más fácil y productivo usando la herramienta RStudio, la cual se descarga e instala después del R. RStudio está disponible en www.rstudio.org. Esta herramienta se considera un Integrated Development Environment (IDE), es decir, un ambiente integrado de desarrollo. Tiene cuatro ventanas principales: a) la consola de comandos; b) el editor de códigos; c) el navegador de objetos; d) la ventana de gestión de gráficos, archivos, ayuda y paquetes. Está disponible en las versiones web, servidor y desktop.
RStudio permite controlar el ciclo de desarrollo de las soluciones a implementar en R. Es muy útil para la depuración de código y para la exploración de datos. También facilita la gestión de los paquetes.
Existen en internet cuantiosos recursos para implementar las operaciones más inverosímiles, publicadas en los distintos foros de usuarios.


```{r operaciones y vectores}
# Algunas operaciones matematicas
2^2
2*2
4+1
x <- 3          # asignacion de un valor a una variable
x * x           # Multiplicacion de variables
mode(x)         # despliega el tipo de variable


x <- c(1:10)    # asigna los numeros del 1 al 10
dim(x) <- c(2,5) # crea una matriz x de dos filas y 5 columnas
x
x <- c("Hello","world","!") # crea vector de strings
mode(x)         # despliega el tipo de variable
x <- c(TRUE, TRUE, FALSE, FALSE, TRUE, FALSE, TRUE)
mode(x)         # despliega el tipo de variable

ls()            # despliega las variables del workspace

y <- seq(1:10)  # crea vector con los numeros del 1 al 10
z <- log(y)     # crea nuevo vector con los logaritmos de y
z

str(z) # muestra informacion basica de la variable z

length(z)  # longitud de z

a <- c(1:10)     # dos vectores se suman elemento por elemento
b <- c(11:20)
c <- a+b
c

a <- c(a,11:20)   # agrega valores al vector a
a

c <- a*b          # multiplicacion de vectores de diferete longitud
c
# creacion de matrices

x <- c(1:10)
x <- matrix(x,2,5)  # crea matriz de 2 filas y 5 columnas

x

matrix(0,5,2)  # Matriz de ceros

colnames(x) <- c("A","B","C","D","E") # asigna nombre a las columnas de la matriz
x


```

# Distribucion de digitos de Benford

```{r benford}

acctdata <- c(1, 132, 86.7,
2, 50, 50.7,
3, 32, 36.0,
4, 20, 27.9,
5, 19, 22.8,
6, 11, 19.3,
7, 10, 16.7,
8, 9, 14.7,
9, 5, 13.2)

acctdata     # tabla con datos de la distribucion de los digitos de Benford
acctdata <-matrix(acctdata,9,3, byrow = TRUE) # los convierte en matriz
colnames(acctdata) <- c("digit","actual","expected") # les pone nombres a las columnas

acctdata



```

# Estructuras de datos mas avanzadas

```{r estructuras de datos}
# las listas permiten almacenar diferentes tipos de datos juntos
address <- list("Larry Pace","102 San Mateo Dr.","Anderson","SC",29625)
address

# los data frames permiten agrupar datos en filas y columnas
people <-c("Kim","Bob","Ted","Sue","Liz","Amanada","Tricia","Johnathan","Luis","Isabel")
scores <-c(17,19,24,25,16,15,23,24,29,17)
people
scores

quiz_scores <- data.frame(people, scores)
quiz_scores
quiz_scores[2]  # para ver la columna 2 del data frame
quiz_scores$scores  # para llamar la columna por su nombre

# Factor  son variables que toman un numero limitado de diferentes valores

data <- c(1,2,2,3,1,2,3,3,1,2,3,3,1)
fdata <- factor(data)  
fdata               # despues que convierte los datos en factor, muestra los niveles

genero <- c(rep("hombre",20), rep("mujer", 30)) # Crea vector con 20 hombres y 30 mujeres
genero
genero <- factor(genero) 
genero

table(genero) # crea una tabla donde resume frecuencia por nivel del factor


```

# Uso de Paquetes

Los paquetes deben ser instalados antes de usarse usando la facilidad que da RStudio para tales fines

```{r uso de paquetes}


library(foreign) # carga el paquete para leer archivos en formatos SAS, SPSS, Stata, etc

datoscsv <- read.csv(file="CAPTACIONES.csv",head=TRUE,sep=",") # datos separados por coma y con nombres de columnas
datoscsv
summary(datoscsv)

```

